【裁判字號】    97,上訴,696
【裁判日期】    970916
【裁判案由】    常業重利等
【裁判全文】
臺灣高等法院高雄分院刑事判決         97年度上訴字第696號
上  訴  人  Ｔ○○
即  被  告
            未○○
            戊○○
上列2人共同 孫守濂  律師
選任辯護人  李慶榮  律師
            許泓琮  律師
上  訴  人  Ａ○○  男  民國○○年○月○○日生
即  被  告          身分證統一編號：Ｚ000000000號
                    住高雄市○○區○○里○○路797巷92號
上列上訴人等因常業重利等案件，不服臺灣高雄地方法院96年度
訴字第2923號中華民國96年12月26日第一審判決（起訴案號：臺
灣高雄地方法院檢察署96年度偵字第9887號），提起上訴，本院
判決如下：
    主  文
原判決關於Ｔ○○、未○○、戊○○、Ａ○○部分，均撤銷。
Ｔ○○共同乘他人急迫貸以金錢，而取得與原本顯不相當之重利
，處有期徒刑壹年陸月，減為有期徒刑玖月；扣案如附表三所示
之物均沒收。又共同犯恐嚇等伍罪，各處有期徒刑貳月，均各減
為有期徒刑壹月，扣案如附表三所示之物均沒收。應執行有期徒
刑壹年，扣案如附表三所示之物均沒收。
未○○共同乘他人急迫貸以金錢，而取得與原本顯不相當之重利
，處有期徒刑壹年陸月，減為有期徒刑玖月；扣案如附表三所示
之物均沒收。又共同犯恐嚇等貳罪，各處有期徒刑貳月，均各減
為有期徒刑壹月，扣案如附表三所示之物均沒收。應執行有期徒
刑拾月，扣案如附表三所示之物均沒收。
戊○○共同乘他人急迫貸以金錢，而取得與原本顯不相當之重利
，處有期徒刑壹年陸月，減為有期徒刑玖月；扣案如附表三所示
之物均沒收。又共同犯恐嚇等柒罪，各處有期徒刑貳月，均各減
為有期徒刑壹月，扣案如附表三所示之物均沒收。應執行有期徒
刑壹年貳月，扣案如附表三所示之物均沒收。
Ａ○○共同乘他人急迫貸以金錢，而取得與原本顯不相當之重利
，累犯，處有期徒刑壹年，減為有期徒刑陸月，如易科罰金，均
以新台幣壹仟元折算壹日；扣案如附表三所示之物均沒收。
    事  實
一、Ａ○○前曾於89年間因公共危險罪，經原審法院判處有期徒
    刑3 月確定，於民國91年5 月28日易科罰金執行完畢，仍不
    知悔改；緣有午○○（已判決確定）以高雄市○○區○○路
    415 號「大發計程車行」為據點，經營地下錢莊之高利貸放
    款業務，並以日薪新台幣（下同）800 元至900 元或月薪2
    萬7000元至3 萬元不等之代價，陸續僱用未○○（自95年5
    月份起至96年1 月底止）、戊○○（自95年5 月份起至96年
    2 月7 日止）、Ｔ○○（95年3 月份起至95年11月20日止）
    、Ａ○○（自95年6 月間起至96年2 月7 日止）、陳文雄等
    員工及曾皇欽，基於賺取重利之犯意聯絡，受僱期間共同經
    營違法之重利放款、收款等業務。午○○等人趁如附表一所
    示之Ｑ○○等人借款人急迫，需款孔急之際，貸予金錢，藉
    此收取與原本顯不相當之重利。其貸款之主要方式有二：(一)
    日仔會：每借1 萬元，先預扣利息2000元，每月為1 期，再
    支付利息2000元或每3 日為1 期，利息200 元，每月共10期
    （利息約為年息百分之300） ；(二)期仔會：每借1 萬元，先
    預扣1000元，每10日為1 期，再支付利息1000元（利息約為
    年息百分之400） ，並要求借款人提供身分證、駕照等證件
    及簽發本票以供擔保。
二、倘借款人未按期繳息或償還借款，午○○即與附表二編號1
    至3 所示之行為人Ｔ○○、未○○、戊○○共同基於概括之
    犯意，策劃以暴力討債之方式，將附表二編號1 至3 所示之
    被害人周志剛等人之身分證影本、住址、電話、本票等資料
    交付Ｔ○○、未○○、戊○○等人，分別指示Ｔ○○、未○○、戊○○等人，連續以兇惡態度前往借款人之住居所討債
    ，或以傳送恐嚇簡訊、張貼警告標語、潑灑油漆等暴力手段
    逼討債務，詳細情形如附表二編號1 至3 所載，致使如附表
    二編號1 至3 所示之被害人心生畏懼，均足生危害於被害人
    之安全。又自95年7 月1 日後，午○○仍分別基於恐嚇之犯
    意，指示附表二編號4 至13所示之行為人Ｔ○○、未○○、
    戊○○共同對附表二所示編號4 至13所示Ｕ○○等人，以傳
    送恐嚇簡訊、張貼警告標語、潑灑油漆等暴力手段逼討債務
    ，詳細情形如附表二編號4 至13所載，致使如附表二編號4
    至13所示之被害人心生畏懼，均足生危害於被害人之安全。
三、嗣經警於96年2 月7 日及同年3 月30日，持原審法院核發之
    搜索票分別至高雄市三民區○○○路473 號、高雄市鼓山區
    ○○○○路66號14樓之2 、高雄巿三民區○○路415 號（大
    發計程車行）、高雄市○○區○○路58號3 樓之7 、高雄巿
    鼓山區○○街322 之2 號、高雄市○○區○○路797 巷92號
    等處搜索查獲，並扣得如附表三所示戊○○所有且供本件犯
    罪所用之物品及如附表四所示非供本件犯罪所用之物品。
四、案經Ｅ○○○提出告訴及臺灣高雄地方法院檢察署檢察官指
    揮高雄市政府警察局、高雄市政府警察局三民第二分局查獲
    偵查起訴。
    理  由
壹、程序部分：
一、按被告以外之人於審判外之陳述，雖不符刑事訴訟法第159
    條之1 至之4 等4 條之規定，然若當事人於審判程序中同意
    作為證據，法院審酌該言詞陳述或書面陳述作成時之情況，
    認為適當者，亦得為證據，同法第159 條之5 第1 項定有明
    文。此立法意旨在於傳聞證據未經當事人之反對詰問予以核
    實，原則上先予排除。惟若當事人已放棄反對詰問權，於審
    判程序中表明同意該等傳聞證據可作為證據，基於尊重當事
    人對傳聞證據之處分權，及證據資料愈豐富，愈有助於真實
    發見之理念，且強化言詞辯論主義，使訴訟程序得以順暢進
    行，上開傳聞證據亦均具有證據能力。本件證人即被害人玄
    ○○、癸○○、甲○○、黃○○、天○○○、亥○○、盧陳
    美秀、Ｉ○○、Ｑ○○、丑○○、Ｄ○○、蔡進旺、曾建成
    、Ｕ○○、賴華淼、Ｎ○○○、宙○○、地○○○、戌○○
    、Ｌ○○○、Ｅ○○○、Ｂ○○、Ｐ○○於警詢、偵訊中之
    陳述，均為被告以外之人於審判外之言詞陳述，因被告、辯
    護人及檢察官對於上開證人之陳述，同意作為本案證據使用
    ，並捨棄詰問權，本院審酌上開陳述作成時，並無不法取供
    情形，認為適當，依上開說明，均得為證據。
二、次按司法警察（官）依法具有調查犯罪嫌疑人犯罪情形及蒐
    集證據等職權，若其等所作之筆錄毫無例外的全無證據能力
    ，當非所宜，如該陳述係在可信之特別情況下所為，且為證
    明犯罪事實所必要，而於審判程序中發生事實上無法直接審
    理之原因時，若仍不承認該陳述之證據適格，即有未恰，為
    補救實務上採納傳聞法則可能發生之蒐證困難問題，自以使
    上開陳述取得證據能力，始符實體真實發見之訴訟目的；故
    刑事訴訟法第159 條之3 規定：被告以外之人於審判中有下
    列情形之一，其於檢察事務官、司法警察官或司法警察調查
    中所為之陳述，經證明具有可信之特別情況，且為證明犯罪
    事實存否所必要者，得為證據：「三、滯留國外或所在不明
    而無法傳喚或傳喚未到者」，本件證人Ｊ○○、己○○前於
    警詢中證述後，其於本院經合法傳喚及拘提，均未到庭作證
    ，有送達證書2 份及拘票2 份在卷可稽，其於警詢時所為陳
    述具有可信之特別情況，亦為證明本件犯罪事實存否所必要
    者，故證人Ｊ○○、己○○於警詢時之言詞陳述依刑事訴訟
    法第159 條之3 第3 款之規定，得為證據。
三、再按被告以外之人（包括證人、鑑定人、告訴人、被害人及
    共同被告等）於檢察事務官、司法警察官或司法警察調查中
    所為之陳述，與審判中不符時，其先前之陳述具有較可信之
    特別情況，且為證明犯罪事實存否所必要者，得為證據，刑
    事訴訟法第159條之2定有明文。本案證人宇○○、壬○○於
    警詢中陳稱：曾遭受地下錢莊以恐嚇手段討債，心生畏懼等
    情，與其等在本院審理時所證稱：地下錢莊並未以恐嚇手段
    討債，僅是說話較大聲而已等語，顯不相符；證人即同案被
    告午○○於警詢時所證述雇用被告未○○、吳益宏之時間，
    與其於本院審理時之所為之證述亦不相符，本院審酌其等於
    警詢中所為之陳述，距案發時間最近，記憶較清晰，且未受
    外力干擾，應認證人宇○○、壬○○、午○○於警詢中之陳
    述客觀上具有較可信之特別情況，且為證明犯罪事實存否所
    必要，依上開規定，其等於警詢中所為之陳述自有證據能力
    。
貳、實體部分：
一、訊據上訴人即被告Ｔ○○除否認有附表一編號14、15、18、
    20、22之重利犯行及附表二編號4 、10之恐嚇犯行外，餘皆
    供承不諱，並辯稱：我是95年10月23日起始受僱於午○○云
    云；上訴人即被告戊○○亦否認有附表一編號9 至12、15、
    16、19至21、26至28之重利犯行及附表二編號7 、10至13之
    恐嚇犯行外，餘皆供承不諱；上訴人即被告未○○亦否認有
    附表一編號1 至8 之常業重利犯行及附表二之恐嚇犯行外，
    餘皆供承不諱，並辯稱：我是95年10月23日起始受僱於午○○云云；上訴人即被告Ａ○○則矢口否認有何犯行，並辯稱
    ：我並無受僱於午○○，僅在96年1 月出去找過戊○○，並
    幫他收過Ｅ○○○、玄○○所交付的利息云云；惟查：
  (一)上開事實，業據被告Ｔ○○於警詢時供稱：「我與戊○○一
    起從事地下錢莊的工作，我在那是負責收錢。我以前有向Ｅ
    ○○○收取本息。放款均是由戊○○出去放款」等語（見警
    詢卷(一)第8 頁）、於偵查中供稱：「我受僱於午○○，進入
    他所掌控大發計程車行從事收帳款工作」「車行內，放款、
    收款、催款都是午○○做主的、放款是由午○○交給戊○○
    」「我們接受午○○的指示前往貼字條與潑油漆等時，我只
    有貼過字條，沒潑過油漆，戊○○有貼過字條、潑油漆的部
    份，他不是每件都會去做」等語（見偵查卷(二)第15頁）、於
    原審供稱：「95年3 月中到11月底受僱於午○○，之後就沒
    有在那裡做了」「我承認我有恐嚇之犯行, 負責人是午○○
    」「我們負責通知債務人繳錢，他們來繳錢時收錢」「利息
    是一萬元每個月兩千元利息。若債務人不繳錢則電話催債，
    我們是講話的時候會比較大聲，讓對方害怕，但我沒有去潑
    漆，也沒有把人帶回車行」「我有貼海報，海報內容只有寫
    某某人欠錢還錢，請儘速與我們聯絡」「我承認我有罵玄○○，我叫他去籌錢，講話比較大聲，我沒有說不還錢要怎麼
    樣」「還有對哪些被害人恐嚇或罵過最嚴重的人，名字我不
    清楚，我曾經向被害人討債用三字經罵到快哭出來」等語（
    見原審卷(一)第41至49頁、第123 至129 頁、卷(二)第85頁）；
    被告未○○於警詢時供稱：「我知道該公司是從事放款業務
    。我負責打電話通知債務人要如期前來公司繳款。戊○○、
    Ｔ○○於公司內也是負責打電話向債務人收錢」「知道計息
    方式分為以日或以期計算。至於幾分利息後來我得知計息方
    式為20分」「Ｅ○○○眼睛的傷勢是如何造成的我不清楚，
    至於頭上的傷是她向我進逼時我將她推離時所造成的」等語
    （見警詢(二)卷第9 頁）、於偵查中供稱：「大發計程車行內
    ，放款、收款、催討債務等工作都是午○○做主的、放款是
    由午○○交給戊○○再轉交給不特定的借款人，一般都是由
    借款人自行到車行繳款，如果沒繳，午○○就會叫我跟戊○○去貼單子，內容為請盡速與我聯絡，否則會去潑油漆，但
    是我們都不會去做。我們只有貼短函而已」等語（見偵查卷
    (二)第12頁）、於原審供稱：「我跟我弟打電話通知債務人繳
    錢，他們來繳錢時收錢。利息我不清楚。若債務人不繳錢則
    請他明天來繳，不要一直欠，也會打電話。沒有恐嚇債務人
    只是有時會罵三字經」「是戊○○介紹我過去受僱於午○○
    ，我負責打電話討債」「我打電話向他們討債，若他們不配
    合，我會大聲罵三字經」「我只是推Ｅ○○○，他的頭有撞
    到牆壁，我不知道他眼睛為何會瘀青」「我承認有常業重利
    、恐嚇危害安全、傷害等罪嫌」等語（見原審卷(一)第41至49
    頁、第123 至129 頁、第200 頁）；被告戊○○於警詢時供
    稱：「警方持搜索票於96年2 月7 日19時，在高雄市○○區
    ○○路415 號搜索，我有在場，現場有一些司機以及我朋友
    Ａ○○、Ｔ○○，警方在一樓辦公室 (辦公桌)查 扣金色鋁
    製球棒、本票、名片、帳冊報表、收支簿、土地所有權狀影
    本、恐嚇標語海報、討債教戰守則、聯絡簿及手機等物」「
    警方另在Ａ○○所駕駛之白色三菱自小客車ZG-4087 號車上
    共計查獲恐嚇標語海報、油漆、球棒、土地及建築物所有權
    狀影本、戶口名簿影本、空白本票及行動電話等物」「我均
    使用午○○所印製之名片發放招收會員」「客戶若借款1 萬
    元每3 天為一期，客戶須繳本金1000元及利息200 元共計12
    00 元 ，一個月分10期利息總共2000元。另一種借貸方式客
    戶若借款1 萬元，每10天要支付利息1000元，1 個月分3 期
    利息及本金總共要支付13000 元。2 種計息方式都有30分利
    息」「查扣之鋁棒是我作為防身用的，恐嚇標語是要貼在欠
    款人家中信箱及大門用。討債教戰守則是之前的員工綽號漢
    龍所教的」「被害人Ｅ○○○於96年1 月15日下午19時許至
    正忠路415 號繳款時，我當時在場。我當時躺在沙發上並沒
    看清楚，我只看到未○○跟楊太太2 人互相推擠，結果楊太
    太人就躺在地上。我並不清楚楊太太有無受傷，當時，只聽
    她喊頭很痛」等語（見警詢卷(一)第1 頁）、於偵查中供稱：
    「Ｅ○○○向我們借錢，如果是借1 萬元1 天的利息是l00
    元，借4 萬元一個月利息約1 萬元」「有貼這些標語（如扣
    案照片)， 老闆是徐凱，都是他告訴我如何討債，但放款的
    錢是我自己的」「該車行的午○○負責高利貸放款的，而我
    只是負責在裡面接電話跟別人繳利息錢或本金的收款工作。
    車行內，放款、收款、催討都是午○○做主的，放款是由午
    ○○交給我再轉交給不特定的借款人，一般都是由借款人自
    行到車行繳款，如果沒繳，午○○就會叫我跟未○○等人去
    貼單子內容為請盡速與我聯絡、潑油漆」等語（見偵查卷(一)
    第6 頁、卷(二)第9 頁）、於原審供稱：「我承認我有重利之
    犯行，我有去貼紙條，但沒有揚言恐嚇，沒有潑油漆」「除
    了被告Ａ○○、曾皇欽是我的朋友外，其他都是員工」「我
    負責收錢，或去債務人家裡貼短函，叫他們欠錢還錢，要跟
    我們聯絡」「利息，日仔會3 天收1 次，每1 萬元收1200元
    。期仔會10天1 次每1 萬元收1000元」「債務人不繳錢則通
    知他家人，沒有恐嚇債務人，被害人說我們有在電話中恐嚇
    、潑漆、騷擾等語，可能是因為我們對他們比較兇」「我們
    會先跟被害人好好談，若還是不繳錢或耍賴，我們就會貼海
    報，若仍不繳再打電話或派人家去罵三字經，曾經威脅過若
    不繳錢就要揍他們，沒有說要綁人，也沒有說要砸店」等語
    （見原審卷(一)第41至49頁、第123 至129 頁）；被告Ａ○○
    於警詢時供稱：「是戊○○叫我收錢並放在抽屜。警方在我
    身上查扣之5 萬元是戊○○叫我從車上拿下來的」等語（見
    警詢卷(一)第13頁）、於偵查中供稱：「有幫戊○○收Ｅ○○○的債款，有一次戊○○叫我把錢收到抽屜，可能是Ｅ○○○的錢」等語（見偵查卷(一)第6 頁）、於原審供稱：「我願
    意承認部分犯行，我因為是戊○○朋友，有時戊○○會請我
    幫忙，但我只有經手過Ｅ○○○、玄○○，Ｅ○○○、玄○○部分，我均只有跟他們收利息，沒有拿錢給他們。我沒有
    恐嚇過玄○○」「我承認有常業重利、恐嚇危害安全等罪嫌
    」等語（見原審卷(一)第123 至129 頁），均已自白犯行甚詳
    ，核與附表一、二所示被害人玄○○（警詢卷(四)第4 至7 頁
    ）、癸○○（警詢卷(四)第12至15頁）、甲○○（警詢卷(四)第
    16至19頁）、壬○○（警詢卷(四)第24至26頁）、宇○○（警
    詢卷(四)第27至30頁）、黃○○（警詢卷(四)第34至37頁）、Ｄ
    ○○（警詢卷(四)第38至40頁）、天○○○（警詢卷(四)第41至
    43頁）、亥○○（警詢卷(四)第44至46頁）、盧陳美秀（警詢
    卷(四)第50至52頁）、Ｉ○○（警詢卷(四)第53至55頁）、Ｑ○○（警詢卷(四)第56至58頁）、己○○（警詢卷(四)第62至64頁
    ）、丑○○（警詢卷(四)第74至76頁）、蔡進旺即陸原綺之保
    證人（警詢卷(四)第77至79頁）、曾建成即庚○○之保證人（
    警詢卷(四)第83至85頁）、Ｕ○○（警詢卷(三)第14至17頁、96
    偵9887卷第113 至114 頁）、賴華淼（警詢卷(三)第19至21頁
    、96偵9887卷第113 至114 頁）、Ｎ○○○（警詢卷(三)第45
    至47頁）、宙○○（警詢卷(三)第54至56頁）、地○○○（警
    詢卷(三)第63至66頁）、戌○○（警詢卷(三)第73至76頁）、Ｌ
    ○○○（警詢卷(三)第83至85頁）、Ｊ○○（警詢卷(三)第92至
    96頁）、Ｅ○○○（警詢卷(一)第18至27頁）、Ｂ○○（警詢
    卷(一)第28至30頁）、Ｐ○○（警詢卷(一)第31至32頁）等人之
    證述內容大致相符，參以附表一所示之借款人願以年息百分
    之30 0、百分之400 向被告等人借錢，倘非急迫，自無任由
    被告等人重利盤剝之理，復有如附表三所示分別在高雄市三
    民區○○○路473 號等處搜索查扣戊○○所有恐嚇海報標語
    等扣案物附卷可稽。
  (二)據證人即同案被告午○○於警詢時證稱：「未○○、Ｔ○○
    、戊○○都曾受僱於我從事放款、收帳等工作，Ｔ○○是95
    年3、4月開始僱用，直至8、9月間離職、未○○係95年7、8
    月開始僱用，直至96年1 月離職、戊○○95年5 、6 月開始
    僱用，直至96年2 月結束」「他們原則上是在店內幫我從事
    收款與放款徵信工作，有時候被跑掉的呆帳，會叫他們出去
    幫忙找借款人，找不到人的話就會在借款人家貼欠款還錢及
    與我們聯絡的字條。大部分都是貼字條，只有少部份跑路避
    不見面的才會交代他們去潑油漆」等語（見警詢(二)卷第158
    頁）、而被告Ｔ○○於原審亦供稱：「95年3 月中到11月底
    受僱於午○○，之後就沒有在那裡做了」等語，已如前述，
    足證被告Ｔ○○確係自95年3 月份起至95年11月20日止受僱
    於午○○；又證人即被害人周志剛於警詢時證稱：「95年5
    月份因缺錢至正忠路大發計程車行借錢應急。我係向午○○
    借的。前後向他借了七萬元」「曾因遲繳利息，遭他們打電
    話用三字經辱罵，且罵的很難聽，讓我心生畏懼，擔心家人
    遭傷害，除逼我出面還錢，更甚至於張貼催還錢的白色單子
    ，讓我們心中產生壓力」「警方相片之男子Ｔ○○、戊○○
    、Ａ○○及未○○4 人, 只有Ａ○○沒有見過，其他三人均
    有拿錢借我，並收取我的本息」等語（見警詢(四)卷第12頁）
    、證人即被害人甲○○於警詢時證稱：「95年5 月份因缺錢
    大發計程車行借錢應急。我係向午○○借的」「我曾因為幫
    朋友擔保向該錢莊借錢，我朋友還不起他們的錢而遭他們打
    電話用三字經辱罵，且罵的很難聽，讓我心生畏懼」「警方
    出示相片之男子Ｔ○○、戊○○、Ａ○○、未○○四人，只
    有Ａ○○沒有見過，其他三人均有拿錢借我，並收取我的本
    息」等語（見警詢(四)卷第16頁），均證述95年5 月份因缺錢
    向大發計程車行借錢時即曾看過被告戊○○、未○○，顯見
    被告戊○○自95年5 月間起至96年2 月7 日止、未○○自95
    年5 月間起至96年1 月止，即受僱於午○○，被告戊○○、
    未○○、Ｔ○○於本院審理時所供受僱午○○之時間，顯非
    可採。
  (三)又據證人即被害人Ｕ○○於警詢時證稱：「95年6 月16日因
    因急用至大發計程車行借款3 萬元，而簽立本票，當時在車
    行內有兩個年輕人 (即戊○○、Ａ○○），他們與我接洽整
    個借貸的過程」「第一次借的3 萬元，利息是每1 萬元每10
    天要還1000元利息; 第二次就是借3 萬元，利息是每3 天要
    還3600元，總計10期」等語（見警詢(三)卷第14頁）。證人即
    被害人Ｅ○○○於警詢時亦證稱：「於95年8 月11日向綽號
    阿凱之男子借了壹萬元，另於95年8 月20日再向他借壹萬元
    ，復於95年11月17日借了二萬元。我於96年1 月31日左右將
    所借之錢還清，他委由另名男子將本票還我」「Ｔ○○及Ａ
    ○○都曾拿錢借我，亦向我收取利息，而戊○○係我於最後
    乙次我還清時他拿本票還我的」等語（見警詢(一)卷第23、26
    頁），足證被告Ａ○○自95年6 月間起即受僱於大發計程車
    行從事重利行為。
  (四)按共同正犯之意思聯絡，原不以數人間直接發生者為限，即
    有間接之聯絡者，亦包括在內，如甲分別邀約乙、丙犯罪，
    雖乙、丙間彼此並無直接之聯絡，亦無礙於其為共同正犯之
    成立，最高法院77年台上字第2135號著有判例。查地下錢莊
    之犯罪型態，自廣告、放款、催收等階段，乃係需由多人分
    工方能完成之集團性犯罪，被告Ｔ○○、未○○、戊○○、
    Ａ○○明知同案被告午○○經營地下錢莊，其等於受僱期間
    ，分工擔任放款、催收之重利犯行，足認被告Ｔ○○、未○○、戊○○、Ａ○○從事分擔同案被告午○○之重利犯行，
    自具有共同之行為決意及分擔無疑，揆諸上開判例意旨，被
    告等人與同案被告午○○、陳文雄、曾皇欽間，在同一任職
    期間，就重利部分自應論以共同正犯。
  (五)綜上所述，本件事證明確，被告等之犯行均堪認定。
二、查被告等所犯如附表二編號1 至3 之恐嚇罪，犯罪時間在95
    年7 月1 日之前，行為後，刑法業於94年2 月2 日經總統以
    華總一義字第09400014901 號令修正公布，並於95年7 月1
    日施行，刑法施行法第1 條之1 亦於95年6 月14日經總統以
    華總一義字第09500085181 號令公布施行，參酌最高法院95
    年5 月23日刑事庭第8 次會議決議，修正後刑法第2 條第1
    項之規定，係規範行為後法律變更所生新舊法律比較適用之
    準據法，於修正後刑法施行後，應適用修正後刑法第2 條第
    1 項之規定，為「從舊從輕」之比較。另於比較時應就罪刑
    有關之共犯、未遂犯、想像競合犯、牽連犯、連續犯、結合
    犯，以及累犯加重、自首減輕暨其他法定加減原因（如身分
    加減）與加減比例等一切情形，本於統一性及整體性原則，
    綜其全部罪刑之結果而為比較。審酌：
  (一)關於罰金刑，刑法分則編各罪所定罰金刑之最高數額，於刑
    法修正前後並無不同，惟修正後刑法第33條第5 款所定罰金
    刑最低數額，較修正前提高，自以修正前刑法第33條第5 款
    規定較有利於被告。
  (二)被告等行為後刑法有關牽連犯、連續犯之規定，業於94年1
    月7 日修正公布刪除，並於95年7 月1 日施行，修正後刑法
    已刪除牽連犯、連續犯之規定。本件被告Ｔ○○等所犯95年
    7 月1 日前之恐嚇罪與重利罪間，具有牽連犯之關係，依修
    正前即行為時之規定，應從一重罪處斷；依修正後之刑法，
    則所犯上述各罪，應依數罪併罰之規定分論併罰，比較新舊
    法之規定，以舊法較有利於被告等；又95年7 月1 日前之恐
    嚇罪部分，被告Ｔ○○等行為後，刑法第56條連續犯之規定
    ，業於94年1 月7 日修正公布刪除，並於95年7 月1 日施行
    ，因行為後新法業已刪除連續犯之規定，此刪除雖非犯罪構
    成要件之變更，但顯已影響行為人刑罰之法律效果，自屬法
    律有變更，比較新、舊法後，以舊法較有利於被告等。綜上
    比較，被告等所為連續恐嚇行為若適用修正後之刑法予以數
    罪併罰，當較不利於被告；依新修正刑法第2 條第1 項前段
    之規定，自應整體適用修正前刑法之有關規定。
三、查被告Ｔ○○自95年3 月份起至95年11月20日止，被告未○○自95年5 月份起至96年1 月底止、被告戊○○自95年5 月
    份起至96年2 月7 日止，分別受僱於同案被告午○○所經營
    之地下錢莊，並收取如附表一所示之重利，是核被告Ｔ○○
    、未○○、戊○○、Ａ○○於任職期間所為如附表一之行為
    ，均係犯刑法第344 條之重利罪，被告Ｔ○○、未○○、戊○○、Ａ○○與同案被告午○○間，就同一受僱期間之重利
    犯行，有犯意聯絡及行為分擔，均為共同正犯。按刑事法若
    干犯罪行為態樣，本質上原具有反覆、延續實行之特徵，立
    法時既予特別歸類，定為犯罪構成要件之行為要素，則行為
    人基於概括之犯意，在密切接近之一定時、地持續實行之複
    次行為，倘依社會通念，於客觀上認為符合一個反覆、延續
    性之行為觀念者，於刑法評價上，即應僅成立一罪。學理上
    所稱「集合犯」之職業性、營業性或收集性等具有重複特質
    之犯罪均屬之，例如經營、從事業務、收集、販賣、製造、
    散布等行為概念者（最高法院95年度台上字第1079號、95年
    度台上字第3937號判決、95年度台上字第4686號判決要旨參
    照），從而，本件被告Ｔ○○等人受僱以「大發計程車行」
    為據點，經營地下錢莊之高利貸放款業務，乘不特定被害人
    急迫需款，反覆密集對眾多被害人出借款項，以取得與原本
    顯不相當之重利，顯屬職業性犯罪，本質上既具有反覆性，
    則被告等基於概括之犯意，在密切接近之一定時間及空間內
    反覆從事複次重利行為，無非從事該職業性犯罪之當然結果
    ，應認均屬包括一罪，刑法於94年2 月2 日修正公佈，並於
    95 年7月1 日施行，修正後刑法刪除常業犯之規定，則被告
    等人於刑法修正前多次重利行為，性質上應屬集合犯。公訴
    人認被告等於95年7 月1 日前之所犯之重利犯行，係連續犯
    ，應依修正前刑法第56條之規定，以1 罪論，並加重其刑，
    並與95年7 月1 日後之各重利犯行分論併罰，容有誤會。另
    被告等於借款人未按期繳息或償還借款，即由同案被告午○○分別指示Ｔ○○、未○○、戊○○等人，連續以附表二編
    號1 至3 所示之恐嚇方式，致使如附表二編號1 至3 所示之
    被害人心生畏懼，均足生危害於被害人安全之所為，則均係
    犯刑法第305 條之恐嚇危害安全罪，附表二各編號所示之行
    為人間，有犯意聯絡及行為分擔，均為共同正犯；被告Ｔ○○、未○○、戊○○上揭多次恐嚇犯行，時間緊接，罪名相
    同，且均係為催討欠款所為，顯係基於概括犯意而為之，應
    依修正前刑法第56條之規定論以連續犯一罪，並加重其刑。
    又渠等所犯上開連續恐嚇與重利二罪間，具有方法、目的之
    牽連關係，應依修正前刑法第55條之規定，從一重之常業重
    利罪處斷。再者，被告Ｔ○○、未○○、戊○○分別與同案
    被告午○○就附表二編號4 至13之共同恐嚇罪，上開犯罪時
    間係在95年7 月1 日之後，刑法業已刪除牽連犯、連續犯規
    定，係屬犯意個別，行為各自獨立，被害法益互異，應予分
    論併罰。又被告Ａ○○前因公共危險罪，經原審法院90年度
    訴字第2279號判處有期徒刑3 月確定，於91年5 月28日易科
    罰金執行完畢，有臺灣高等法院被告前案紀錄表附卷可證，
    其於有期徒刑執行完畢五年以內再故意犯前揭有期徒刑以上
    之罪，為累犯，均應依刑法第47條第1 項規定加重其刑。
四、原審對被告予以論罪科刑，固非無見；惟查：(一)科刑之判決
    書，須將認定之犯罪事實詳記於事實欄，然後於理由內逐一
    說明其憑以認定之證據，使事實與理由兩相一致，方為合法
    ，倘事實欄已有敘及，而理由內未加說明，是為理由不備，
    理由已加說明，而事實欄無此記載，則理由失其依據，均足
    構成撤銷之原因，本件被告未○○係自95年5月份起至96 年
    1月底止、被告戊○○係自95年5月份起至96年2月7日止、被
    告Ｔ○○係自95年3 月份起至95年11月20日止、被告Ａ○○
    係自95年6 月間起至96年2 月7 日止，陸續受僱於大發計程
    車行，已如上述，原判決事實欄未予認定，亦未於理由欄予
    以敘明，均有未當。(二)又刑法廢止常業重利之規定後，應就
    多次重利行為定性，本件被告Ｔ○○、未○○、戊○○、Ａ
    ○○所為如附表一之受僱經營地下錢莊之高利貸放款業務，
    係屬職業性犯罪，本質上既具有反覆性，在密切接近之一定
    時間及空間內反覆從事複次重利行為，無非從事該職業性犯
    罪之當然結果，應認均屬包括一罪，已如前述；原判決認被
    告等於95年7 月1 日前之所犯之重利犯行，係連續犯，應依
    修正前刑法第56條之規定，以1 罪論，並加重其刑，並與95
    年7 月1 日後之各重利犯行分論併罰，尚有未恰。(三)原判決
    附表一所載之被害人Ｋ○○、Ｍ○○、Ｏ○○、子○○、卯
    ○○、丙○○、辛○○、Ｃ○○、陳思妤、Ｆ○○、丁○○
    、乙○○、Ｓ○○、申○○、Ｇ○○、附表二所載之被害人
    Ｏ○○、丙○○、辛○○、乙○○、丁○○、辰○○、酉○○、Ｈ○、Ｃ○○等人，其被害時間均在95年3 月以前，顯
    皆在被告Ｔ○○、未○○、戊○○、Ａ○○受僱於大發計程
    車行前，此部分犯行自與被告Ｔ○○等4 人無涉，原判決一
    併論被告Ｔ○○等4 人為共犯，亦有未當；Ｔ○○等4 人上
    訴意旨，以原審量刑過重，一致指摘原判決不當，雖無理由
    ，惟原判決既有上開可議，仍應由本院將原判決關於被告Ｔ
    ○○、未○○、戊○○、Ａ○○部分，均予撤銷改判；審酌
    被告等均值青壯，不思以正當方式獲利，趁他人亟需用錢之
    際而收取高額之利息，復於借款人無力還款時，施以恐嚇，
    經常造成借款人因無力負擔鋌而走險另犯他罪或輕生尋短，
    釀成之悲劇時有所聞，對於借款人個人乃至於社會整體，危
    害甚烈，本不宜輕判；惟被告等在本院均坦承所有犯行，復
    參酌各被告在本案中之分工角色、參與程度及被告等之前科
    素行等一切情狀，分別量處如主文所示之刑。再本件被告等
    犯罪均在96年4 月24日以前，依中華民國96年罪犯減刑條例
    第2 條第1 項第3 款之規定，均應減其宣告刑2 分之1 ，爰
    依法減刑如主文第2 項至第5 項所示之刑，並就被告Ｔ○○
    、未○○、戊○○部分定其應執行刑，被告Ａ○○部分諭知
    易科罰金之標準；扣案如附表三所示之物均為被告戊○○所
    有，對除戊○○外各被告而言，屬於共犯所有，且均係供作
    為前揭常業重利、重利、恐嚇危害安全等犯行所用或預備使
    用之物，爰均依刑法第38條第1 項第2 款之規定宣告沒收之
    。至於附表四之扣案物雖為各被告所有，但無法證明係供本
    件犯罪所用之物，且扣案借款資料（含借款人及保證人所簽
    發本票、證件影本、期會借款單等物品），均係借款人供作
    質押及借款證明之用，則被告等取得上開物品，僅供作清償
    借款本息擔保之用，如借款人嗣後清償借款本息，被告等仍
    須將該等物品分別返還於各該借款人，自難認係被告等犯罪
    所得之物屬其所有（最高法院92年度台上字第2933號判決意
    旨參照），爰均不為沒收之諭知。
據上論斷，應依刑事訴訟法第369條第1項前段、第364條、第299
條第1 項前段，刑法第2 條第1 項前段、第28條、第344 條、第
305 條、第47條第1 項、第41條第1 項、第38條第1 項第2 款，
修正前刑法第56條、第55條、第51條第5 款，刑法施行法第1 條
之1 項，中華民國96年罪犯減刑條例第2 條第1 項第3 款、第7
條、第9 條、第10條第1 項，判決如主文。
本案經檢察官郭振昌到庭執行職務。
中    華    民    國    97    年    9    月    16    日
                  刑事第三庭    審判長法  官   周賢銳
                                      法  官   黃仁松
                                      法  官   黃憲文
以上正本證明與原本無異。
檢察官如不服本判決，應於判決送達後10日內向本院提出上訴書
，其未敘述理由者並應於提出上訴書後10日內向本院補提理由書
（應附繕本）。
被告等不得上訴。
中    華    民    國    97    年    9    月    16    日
                                      書記官   施耀程
附錄論罪科刑法條：
中華民國刑法第305條
以加害生命、身體、自由、名譽、財產之事，恐嚇他人致生危害
於安全者，處2 年以下有期徒刑、拘役或3 百元以下罰金。
中華民國刑法第344條
乘他人急迫、輕率或無經驗貸以金錢或其他物品，而取得與原本
顯不相當之重利者，處1 年以下有期徒刑、拘役或科或併科1 千
元以下罰金。
附表一
 ┌──┬────┬──────┬─────┬─────────┐
 │編號│ 借款人 │  借款時間  │ 借款金額 │借款方式          │
 │    │(被害人)│            │（新台幣）│                  │
 ├──┼────┼──────┼─────┼─────────┤
 │1   │Ｑ○○  │95年3月間   │  7 萬元  │日仔會、期仔會    │
 ├──┼────┼──────┼─────┼─────────┤
 │2   │Ｉ○○  │95年4月間   │ 10 萬元  │日仔會、期仔會    │
 ├──┼────┼──────┼─────┼─────────┤
 │3   │周志剛  │95年5月間   │  7 萬元  │日仔會、期仔會    │
 ├──┼────┼──────┼─────┼─────────┤
 │4   │甲○○  │95年5月間   │  7 萬元  │日仔會、期仔會    │
 ├──┼────┼──────┼─────┼─────────┤
 │5   │黃○○  │95年5 月間  │  6 萬元  │期仔會            │
 ├──┼────┼──────┼─────┼─────────┤
 │6   │Ｕ○○  │95年6 月16日│  3 萬元  │日仔會、期仔會    │
 ├──┼────┼──────┼─────┼─────────┤
 │7   │Ｊ○○  │95年6月之前 │  6 萬元  │日仔會、期仔會    │
 ├──┼────┼──────┼─────┼─────────┤
 │8   │寅○○  │95年7月之前 │  6 萬元  │不詳              │
 ├──┼────┼──────┼─────┼─────────┤
 │9   │Ｅ○○○│95年7、9月間│  4 萬元  │期仔會            │
 ├──┼────┼──────┼─────┼─────────┤
 │10  │丑○○  │95年8、9月間│ 30 萬元  │日仔會、期仔會    │
 ├──┼────┼──────┼─────┼─────────┤
 │11  │宇○○  │95年9 月12日│  2 萬元  │日仔會、期仔會    │
 ├──┼────┼──────┼─────┼─────────┤
 │12  │Ｒ○○○│95年9 月12日│  2 萬元  │日仔會、期仔會    │
 ├──┼────┼──────┼─────┼─────────┤
 │13  │玄○○  │95年9 月間  │  4 萬元  │日仔會            │
 ├──┼────┼──────┼─────┼─────────┤
 │14  │壬○○  │95年9 月間  │  3 萬元  │日仔會            │
 ├──┼────┼──────┼─────┼─────────┤
 │15  │Ｄ○○  │95年9 月間  │  5 萬元  │日仔會            │
 ├──┼────┼──────┼─────┼─────────┤
 │16  │天○○○│95年9 月間  │  5 萬元  │日仔會            │
 ├──┼────┼──────┼─────┼─────────┤
 │17  │亥○○  │95年9 月間  │  3 萬元  │期仔會            │
 ├──┼────┼──────┼─────┼─────────┤
 │18  │己○○  │95年10月2 日│  3 萬元  │期仔會            │
 ├──┼────┼──────┼─────┼─────────┤
 │19  │陸原綺  │95年10月間  │  3 萬元  │期仔會            │
 ├──┼────┼──────┼─────┼─────────┤
 │20  │Ｎ○○○│95年6 、10月│  5 萬元  │期仔會            │
 │    │        │間          │          │                  │
 ├──┼────┼──────┼─────┼─────────┤
 │21  │地○○○│95年10月間  │  3 萬元  │期仔會            │
 ├──┼────┼──────┼─────┼─────────┤
 │22  │庚○○  │95年11月間  │  3 萬元  │期仔會            │
 ├──┼────┼──────┼─────┼─────────┤
 │23  │宙○○  │95年底前    │  5 萬元  │期仔會            │
 ├──┼────┼──────┼─────┼─────────┤
 │24  │戌○○  │95年5 月間、│  7 萬元  │日仔會、期仔會    │
 │    │        │95年底      │          │                  │
 ├──┼────┼──────┼─────┼─────────┤
 │25  │賴華淼  │96年1 月10日│  5 萬元  │期仔會            │
 ├──┼────┼──────┼─────┼─────────┤
 │26  │Ｂ○○  │96年1 月11日│  3 萬元  │期仔會            │
 ├──┼────┼──────┼─────┼─────────┤
 │27  │Ｌ○○○│96年1月26日 │  3 萬元  │期仔會            │
 ├──┼────┼──────┼─────┼─────────┤
 │28  │Ｐ○○  │96年1月21日 │ 2萬元    │不詳              │
 └──┴────┴──────┴─────┴─────────┘
附表二
 ┌──┬───┬──────┬────────────┐
 │編號│行為人│  犯罪時間  │   犯罪地點及其方法     │
 ├──┼───┼──────┼────────────┤
 │1   │午○○│95年5月間   │高雄縣鳳山市○○○路108 │
 │    │Ｔ○○│            │巷7 號（即被害人周志剛住│
 │    │戊○○│            │處）張貼恐嚇字條、以電話│
 │    │未○○│            │辱罵周志剛三字經。      │
 ├──┼───┼──────┼────────────┤
 │2   │午○○│95年5月間   │高雄縣鳳山市○○路183 巷│
 │    │Ｔ○○│            │33號（即被害人甲○○住處│
 │    │戊○○│            │）張貼恐嚇傳單、打電話辱│
 │    │未○○│            │罵甲○○三字經。        │
 ├──┼───┼──────┼────────────┤
 │3   │午○○│95年5月間   │高雄縣鳳山市○○○路160 │
 │    │Ｔ○○│            │巷26弄1 號4 樓（即被害人│
 │    │      │            │黃○○租屋處）潑灑油漆、│
 │    │      │            │張貼恐嚇字眼。          │
 ├──┼───┼──────┼────────────┤
 │4   │午○○│95年7月間   │高雄縣鳳山巿青年路二段14│
 │    │Ｔ○○│            │1 巷99之2 號3 樓（即被害│
 │    │      │            │人Ｕ○○及其母親住處）以│
 │    │      │            │電話恫稱「不還錢就抓去兼│
 │    │      │            │差（意指賣淫）」等語恐嚇│
 │    │      │            │被害人、以言詞恐嚇Ｕ○○│
 │    │      │            │之母，若Ｕ○○及其母親不│
 │    │      │            │還錢，就要抓其抵債。    │
 ├──┼───┼──────┼────────────┤
 │5   │午○○│95年9月間   │高雄市○○區○○路471 巷│
 │    │Ｔ○○│            │45號5樓（即被害人玄○○ │
 │    │戊○○│            │住處）潑灑油漆、以電話恐│
 │    │      │            │嚇要砸毀玄○○經營之檳榔│
 │    │      │            │攤、持球棒恐嚇要打玄○○│
 │    │      │            │及其配偶。              │
 ├──┼───┼──────┼────────────┤
 │6   │午○○│95年9月間   │被害人壬○○工作之餐廳  │
 │    │戊○○│            │以言語辱罵壬○○。      │
 ├──┼───┼──────┼────────────┤
 │7   │午○○│95年9月間   │高雄市○○區○○街1 之5 │
 │    │Ｔ○○│            │號9樓之4（即被害人宇○○│
 │    │戊○○│            │住處）潑灑油漆、以電話恫│
 │    │未○○│            │稱「若不還錢會很難看」等│
 │    │      │            │語恐嚇宇○○。          │
 ├──┼───┼──────┼────────────┤
 │8   │午○○│95年9 月14日│以電話脅迫巳○○之母（即│
 │    │Ｔ○○│            │借款人寅○○之保證人）為│
 │    │      │            │其還錢。                │
 ├──┼───┼──────┼────────────┤
 │9   │午○○│95年10月間  │即被害人陸原綺住處即高雄│
 │    │Ｔ○○│            │縣大寮鄉○○村○○街89號│
 │    │      │            │潑灑油漆。              │
 ├──┼───┼──────┼────────────┤
 │10  │午○○│95年10月間  │高雄縣鳳山巿自立街197 號│
 │    │Ｔ○○│            │2樓（即被害人Ｊ○○住處 │
 │    │戊○○│            │以電話辱罵被害人「幹你娘│
 │    │未○○│            │」等語、於Ｊ○○住處潑灑│
 │    │      │            │黑、綠色油漆、衝入被害人│
 │    │      │            │家中向Ｊ○○之父親討債。│
 │    │      │            │                        │
 ├──┼───┼──────┼────────────┤
 │11  │午○○│95年12月間  │高雄巿苓雅區○○路125 巷│
 │    │戊○○│            │10號4樓（即被害人陳建褔 │
 │    │      │            │住處）張貼恐嚇字條、以電│
 │    │      │            │話辱罵陳建褔。          │
 ├──┼───┼──────┼────────────┤
 │12  │午○○│95年底      │以電話對被害人辱罵「幹你│
 │    │戊○○│            │娘，明天要罰錢」等語，致│
 │    │      │            │戌○○心生畏懼。        │
 ├──┼───┼──────┼────────────┤
 │13  │午○○│96年1 月16日│以手機簡訊傳送「幹你娘，│
 │    │戊○○│            │你電話又跟以前一樣不通，│
 │    │      │            │我老闆叫你明天清一清，幹│
 │    │      │            │」等字樣，恐嚇賴華淼。  │
 └──┴───┴──────┴────────────┘
附表三（宣告沒收扣押物品目錄表）
 ┌──┬──────────────┬────┬───┐
 │編號│扣押物                      │數量    │持有人│
 ├──┼──────────────┼────┼───┤
 │ 1  │恐嚇海報標語                │31張    │戊○○│
 ├──┼──────────────┼────┼───┤
 │ 2  │討債教戰手則                │7 張    │戊○○│
 ├──┼──────────────┼────┼───┤
 │ 3  │恐嚇海報標語                │39張    │戊○○│
 ├──┼──────────────┼────┼───┤
 │ 4  │油漆                        │2罐     │戊○○│
 ├──┼──────────────┼────┼───┤
 │ 5  │教戰手則                    │1張     │戊○○│
 └──┴──────────────┴────┴───┘
附表四（未宣告沒收扣押物品目錄表）
  扣押地點：高雄市三民區○○○路473號
 ┌──┬──────────────┬────┬───┐
 │編號│扣押物                      │數量    │持有人│
 ├──┼──────────────┼────┼───┤
 │ 1  │借款人、保證人之本票及證件影│377份   │午○○│
 │    │本等資料                    │        │      │
 ├──┼──────────────┼────┼───┤
 │ 2  │期會借款單（內含借款卡）    │464份   │午○○│
 └──┴──────────────┴────┴───┘
  扣押地點：高雄市鼓山區○○○○路66號14樓之2
 ┌──┬──────────────┬────┬───┐
 │編號│扣押物                      │數量    │持有人│
 ├──┼──────────────┼────┼───┤
 │ 1  │傳真機                      │1台     │午○○│
 ├──┼──────────────┼────┼───┤
 │ 2  │刷卡機                      │1台     │午○○│
 ├──┼──────────────┼────┼───┤
 │ 3  │本票及身分證影本            │108張   │午○○│
 ├──┼──────────────┼────┼───┤
 │ 4  │身分證影本                  │82張    │午○○│
 ├──┼──────────────┼────┼───┤
 │ 5  │鋁製球棒                    │1支     │午○○│
 └──┴──────────────┴────┴───┘
  扣押地點：高雄巿三民區○○路415號（大發計程車行）
 ┌──┬──────────────┬────┬───┐
 │編號│扣押物                      │數量    │持有人│
 ├──┼──────────────┼────┼───┤
 │ 1  │空白本票                    │11本    │午○○│
 ├──┼──────────────┼────┼───┤
 │ 2  │空白複寫收據                │5本     │午○○│
 ├──┼──────────────┼────┼───┤
 │ 3  │支票影本                    │1份     │午○○│
 ├──┼──────────────┼────┼───┤
 │ 4  │出租計程車授權書合約書及空白│24份    │午○○│
 │    │本票                        │        │      │
 ├──┼──────────────┼────┼───┤
 │ 5  │互助會名片                  │5盒     │午○○│
 ├──┼──────────────┼────┼───┤
 │ 6  │大發計程車及洋酒行名片      │2盒     │午○○│
 └──┴──────────────┴────┴───┘
  扣押地點：高雄市○○區○○路58號3樓之7
 ┌──┬──────────────┬────┬───┐
 │編號│扣押物                      │數量    │持有人│
 ├──┼──────────────┼────┼───┤
 │ 1  │手機（門號：0000000000、    │4支     │午○○│
 │    │0000000000、0000000000、    │        │      │
 │    │0000000000號 ）             │        │      │
 ├──┼──────────────┼────┼───┤
 │ 2  │身分證影本（戊○○、Ｔ○○、│5張     │午○○│
 │    │Ａ○○、曾皇欽、未○○）    │        │      │
 ├──┼──────────────┼────┼───┤
 │ 3  │支票存款送款簿              │3本     │午○○│
 ├──┼──────────────┼────┼───┤
 │ 4  │計算本                      │5支     │午○○│
 ├──┼──────────────┼────┼───┤
 │ 5  │信封袋（空白）              │1袋     │午○○│
 ├──┼──────────────┼────┼───┤
 │ 6  │玉山銀行存款簿              │1本     │午○○│
 └──┴──────────────┴────┴───┘
  扣押地點：高雄巿鼓山區○○街322之2號
 ┌──┬──────────────┬────┬───┐
 │編號│扣押物                      │數量    │持有人│
 ├──┼──────────────┼────┼───┤
 │ 1  │手機（0000000000）          │1支     │未○○│
 └──┴──────────────┴────┴───┘
 扣押地點：高雄市○○區○○路797巷92號
 ┌──┬──────────────┬────┬───┐
 │編號│扣押物                      │數量    │持有人│
 ├──┼──────────────┼────┼───┤
 │ 1  │鋁製球棒                    │1支     │戊○○│
 ├──┼──────────────┼────┼───┤
 │ 2  │商業本票                    │6本     │戊○○│
 ├──┼──────────────┼────┼───┤
 │ 3  │名片                        │4盒     │戊○○│
 ├──┼──────────────┼────┼───┤
 │ 4  │帳冊報表                    │18張    │戊○○│
 ├──┼──────────────┼────┼───┤
 │ 5  │收支簿                      │1本     │戊○○│
 ├──┼──────────────┼────┼───┤
 │ 6  │土地所有權狀影本            │4張     │戊○○│
 ├──┼──────────────┼────┼───┤
 │ 7  │本票正本                    │5張     │戊○○│
 ├──┼──────────────┼────┼───┤
 │ 8  │本票影本                    │107張   │戊○○│
 ├──┼──────────────┼────┼───┤
 │ 9  │聯絡簿                      │1本     │戊○○│
 ├──┼──────────────┼────┼───┤
 │10  │戶口名簿影本                │1張     │戊○○│
 ├──┼──────────────┼────┼───┤
 │11  │戶籍謄本                    │1張     │戊○○│
 ├──┼──────────────┼────┼───┤
 │12  │電腦帳冊資料                │7張     │戊○○│
 └──┴──────────────┴────┴───┘
  扣押地點：車號ZG-4087號車內
 ┌──┬──────────────┬────┬───┐
 │編號│扣押物                      │數量    │持有人│
 ├──┼──────────────┼────┼───┤
 │ 1  │鋁製球棒                    │2支     │戊○○│
 ├──┼──────────────┼────┼───┤
 │ 2  │土地及建物所有權狀影本      │1張     │戊○○│
 ├──┼──────────────┼────┼───┤
 │ 3  │戶口名簿影本                │1張     │戊○○│
 ├──┼──────────────┼────┼───┤
 │ 4  │商業空白本票                │1本     │戊○○│
 ├──┼──────────────┼────┼───┤
 │ 5  │名片                        │2盒     │戊○○│
 ├──┼──────────────┼────┼───┤
 │ 6  │本票影本                    │42張    │戊○○│
 ├──┼──────────────┼────┼───┤
 │ 7  │手機（門號：0000000000、    │3支     │戊○○│
 │    │0000000000 、不詳）         │        │      │
 ├──┼──────────────┼────┼───┤
 │ 8  │手機（0000000000）          │1支     │Ｔ○○│
 ├──┼──────────────┼────┼───┤
 │ 9  │手機（0000000000）          │1支     │Ａ○○│
 └──┴──────────────┴────┴───┘


司法院資訊處製作；財團法人民間司法改革基金會備份。
